臺灣臺東地方法院刑事判決
110年度易字第20號
公  訴  人  臺灣臺東地方檢察署檢察官
被      告  鐘啟晏




上列被告因詐欺案件，經檢察官提起公訴（109年度偵字第3393
號），當事人雙方合意且被告認罪，由檢察官聲請改依協商程序
而為判決，本院合議庭裁定由受命法官獨任進行協商程序，並判
決如下：
    主  文
鐘啟晏幫助犯詐欺取財罪，累犯，處有期徒刑參月，如易科罰金
，以新臺幣壹仟元折算壹日。
    事實及理由
一、鐘啟晏可預見將其所取得之行動電話門號提供他人使用，恐
    淪為他人實行財產犯罪之工具，竟仍基於幫助詐欺取財之不
    確定故意，於民國106年9月間某日，在臺中市北屯區某處，
    以不詳代價，取得由葉丞恩（另經臺灣南投地方法院以109
    年度投簡字第311號判決確定）於同年8月2日向台灣大哥大
    股份有限公司申辦之行動電話門號0000000000號SIM卡後，
    交付予楊巽安，並輾轉供真實姓名年籍不詳之詐騙集團成員
    使用。該詐騙集團所屬成員先在網路上結識如附表一所示之
    人後，由如附表一所示之人寄交所申辦如附表一所示之金融
    帳戶資料予詐騙集團指定之「王信哲」，並留有上開門號作
    為「王信哲」之聯絡電話；同一詐騙集團所屬成員再於取得
    如附表一所示之金融帳戶資料後，意圖為自己不法之所有，
    共同基於詐欺取財之犯意聯絡，於如附表二所示之詐騙時間
    ，以如附表二所示之詐騙手法，致陳琦珊、張明燁陷於錯誤
    ，分別於如附表二所示之匯款時間，匯款如附表二所示之金
    額，至如附表二所示之各該金融帳戶，旋遭提領一空。嗣經
    葉丞恩於另案偵查中坦承將上開門號SIM卡交予鐘啟晏，循
    線查悉上情。
二、證據：
(一)被告鐘啟晏於偵查中及本院審理時自白。
(二)告訴人陳琦珊、張明燁於另案警詢時指訴，證人陳至文、黃
    怡瑄、林冠樺於另案警詢時證述（以上均為本院調閱臺灣南
    投地方法院109年度投簡字第311號全卷查知），證人葉丞恩
    於另案偵查中證述。
(三)告訴人陳琦珊、張明燁提供之匯款交易明細資料、證人陳至
    文、黃怡瑄提供之通訊軟體LINE對話紀錄、證人林冠樺提供
    之託運單、如附表一所示之金融帳戶交易明細資料（以上均
    為本院調閱臺灣南投地方法院109年度投簡字第311號全卷查
    知）、臺灣臺中地方法院108年度簡字第494號刑事簡易判決
    、臺灣南投地方法院109年度投簡字第311號刑事簡易判決、
    臺灣南投地方檢察署檢察官109年度偵緝字第47號聲請簡易
    判決處刑書、臺灣臺中地方檢察署檢察官107年度偵字第225
    23號聲請簡易判決處刑書、臺灣新北地方檢察署檢察官108
    年度偵字第35782號不起訴處分書、臺灣臺中地方檢察署檢
    察官107年度偵字第22523號移送併辦意旨書各1份。
三、本案經檢察官與被告於審判外達成協商之合意且被告已認罪
    ，合意內容如主文所示。經查，上開協商合意並無刑事訴訟
    法第455條之4第1項所列情形之一，檢察官聲請改依協商程
    序而為判決，本院不經言詞辯論，於協商合意範圍內為協商
    判決。
四、應適用之法條：刑事訴訟法第455條之2第1項、第455條之4
    第2項、第455條之8、第454條第2項，刑法第30條第1項前段
    、第2項、第339條第1項、第47條第1項、第41條第1項前段
    ，刑法施行法第1條之1第1項。
五、本判決除有刑事訴訟法第455條之4第1項第1款、第2款、第4
    款、第6款、第7款所定情形之一，或違反同條第2項規定者
    外，不得上訴。
六、如不服本判決，且有前述得上訴之理由，得自收受送達之日
    起20日內向本院提出上訴狀（應附繕本），上訴於第二審法
    院。
本案經檢察官謝長夏、林靖蓉提起公訴，檢察官於盼盼到庭執行
職務。
中　　華　　民　　國　　110 　年　　4 　　月　　15　　日
                  刑事第三庭  法　官  黃柏仁
以上正本證明與原本無異。
本判決不得上訴。但有刑事訴訟法第455條之4第1項第1款、第2
款、第4款、第6款、第7款所定情形，或協商判決違反同條第2項
之規定者，如不服本判決，應於收受送達後20日內向本院提出上
訴書狀，並應敘述具體理由；其未敘述上訴理由者，應於上訴期
間屆滿後20日內向本院補提理由書（均須按他造當事人之人數附
繕本）。「切勿逕送上級法院」。告訴人或被害人對於本判決如
有不服，請書具不服之理由狀，請求檢察官上訴，其上訴期間之
計算係以檢察官收受判決正本之日期為準。　　　　　　　　　
                              書記官  楊茗瑋
中　　華　　民　　國　　110 　年　　4 　　月　　16　　日
附錄本案論罪科刑法條：
刑法第30條第1項前段、第339條第1項
附表一：
編號 帳戶申辦人 金融帳戶 1 陳至文 土地銀行帳號：000-000000000000 2 黃怡瑄 臺灣銀行帳號：000-000000000000 3 林冠樺 永豐銀行帳號：000-00000000000000 
附表二：
編號 告訴人 詐騙時間 詐騙手法 匯款時間 匯款金額（新臺幣） 匯入帳戶 1 陳琦珊 民國106年9月29日下午6時1分許 冒用旅行社人員名義致電，佯稱作業疏失，須至自動櫃員機依指示操作取消扣款 106年9月29日晚間8時13分許 2萬6,985元 陳至文土地銀行帳戶     106年9月29日晚間10時41分許 2萬9,989元 黃怡瑄臺灣銀行帳戶     106年9月29日晚間10時56分許 2萬8,985元 黃怡瑄臺灣銀行帳戶     106年9月29日晚間11時2分許 2萬9,985元 林冠樺永豐銀行帳戶     106年9月29日晚間11時47分許 2萬9,985元 林冠樺永豐銀行帳戶     106年9月30日凌晨0時30分許 2萬9,985元 林冠樺永豐銀行帳戶     106年9月30日凌晨0時36分許 2萬9,985元 陳至文土地銀行帳戶     106年9月30日凌晨0時38分許 1萬9,985元 黃怡瑄臺灣銀行帳戶     106年9月30日凌晨1時6分許 9,985元 黃怡瑄臺灣銀行帳戶 2 張明燁 106年9月29日晚間8時許 冒用拍賣網站客服人員名義致電，佯稱作業疏失，須至自動櫃員機依指示操作取消扣款 106年9月29日晚間9時28分許 2萬9,985元（不含手續費15元） 黃怡瑄臺灣銀行帳戶